臺灣臺北地方法院民事判決
原　　　告　台北市政府財政局
法定代理人　丁○○
訴訟代理人　張世興律師
複代理人　　游雅鈴律師
被　　　告　癸○○○
被　　　告　福隆華行股份有限公司
法定代理人　己○○
被　　　告　戊○○
被　　　告　辛○○
訴訟代理人　庚○○
被　　　告　壬○○
上列三人共同
訴訟代理人　甲○○
上列四人共同
訴訟代理人　乙○○
被　　　告　吳玲華律師、呂旭明會計師即張朝翔之破產管理人
　　　　　　吳玲華律師、呂旭明會計師即張朝喨之破產管理人
　　　　　　吳玲華律師、呂旭明會計師即張建安之破產管理人
上列三人共同
訴訟代理人　丙○○
　　　　　　子○○
上列當事人間請求確認買賣關係存在等事件，本院於民國94年2
月25日言詞辯論終結，判決如下：
    主  文
確認原告與被告癸○○○、福隆華行股份有限公司、戊○○、辛○○、壬○○間就座落台北市○○區○○段一小段七０九之一地
號、地目建、面積十九平方公尺土地之買賣關係存在。
被告癸○○○應給付原告新台幣玖拾柒萬零捌佰零柒元，及自民
國九十二年八月五日起至清償日止按年息百分之五計算之利息。
被告福隆華行股份有限公司應給付原告新台幣壹佰捌拾壹萬陸仟
貳佰肆拾柒元及自民國九十二年八月五日起至清償日止按年息百
分之五計算之利息。
被告戊○○應給付原告肆拾捌萬貳仟伍佰玖拾捌元，及自民國九
十二年八月二十日起至清償日止按年息百分之五計算之利息。
被告辛○○應給付原告壹佰零陸萬陸仟壹佰伍拾元，及自民國九
十二年十二月四日起至清償日止按年息百分之五計算之利息。
被告壬○○應給付原告捌拾柒萬壹仟柒佰伍拾捌元，及自民國九
十二年八月十三日起至清償日止按年息百分之五計算之利息。
被告吳玲華律師、呂旭明會計師即張朝翔之破產管理人應給付原
告新台幣陸仟壹佰柒拾捌元，及自民國九十三年五月二十六日起
至清償日止按年息百分之五計算之利息。
被告吳玲華律師、呂旭明會計師即張朝喨之破產管理人應給付原
告新台幣肆萬玖仟捌佰拾伍元，及自民國九十三年五月二十六
日起至清償日止按年息百分之五計算之利息。
被告吳玲華律師、呂旭明會計師即張建安之破產管理人應給付原
告新台幣伍萬零貳佰陸拾壹元，及自民國九十三年五月二十六日
起至清償日止按年息百分之五計算之利息。
原告其餘之訴駁回。
訴訟費用由被告癸○○○負擔萬分之一七三六，由被告福隆華行
股份有限公司負擔萬分之三二四六，由被告戊○○負擔萬分之八
六三，由被告辛○○負擔萬分之一九０六，由被告壬○○負擔萬
分之一五五九，由被告吳玲華律師、呂旭明會計師即張朝翔之破
產管理人負擔萬分之十一，由被告吳玲華律師、呂旭明會計師即
張朝喨之破產管理人負擔萬分之八九，由被告吳玲華律師、呂旭
明會計師即張建安之破產管理人負擔萬分之九十，由原告負擔萬
分之五００。
本判決第二項於原告以新台幣拾貳萬肆仟元供擔保後得假執行
，但被告癸○○○如以新台幣玖拾柒萬零捌佰柒拾元為原告供擔
保後得免為假執行。
本判決第三項於原告以新台幣陸拾萬陸仟元供擔保後得假執行，
但被告福隆華行股份有限公司如以新台幣壹佰捌拾壹萬陸仟貳佰
肆拾柒元為原告供擔保後得免為假執行。
本判決第四項得假執行，但被告戊○○如以新台幣肆拾捌萬貳仟
伍佰玖拾捌元為原告供擔保後得免為假執行。
本判決第五項於原告以新台幣拾伍萬陸仟元供擔保後得假執行
，但被告辛○○如以新台幣壹佰零陸萬陸仟壹佰伍拾元為原告供
擔保後得免為假執行。
本判決第六項於原告以新台幣貳拾玖萬壹仟元供擔保後得假執行
，但被告壬○○如以新台幣捌拾柒萬壹仟柒佰伍拾捌元為原告供
擔保後得免為假執行。
本判決第七項得假執行，但被告吳玲華律師、呂旭明會計師即張
朝翔之破產管理人如以新台幣陸仟壹佰柒拾捌元為原告供擔保後
得免為假執行。
本判決第八項得假執行，但被告吳玲華律師、呂旭明會計師即張
朝喨之破產管理人如以新台幣肆萬玖仟捌佰拾伍元為原告供擔
保後得免為假執行。
本判決第九項得假執行，但被告吳玲華律師、呂旭明會計師即張
建安之破產管理人如以新台幣伍萬零貳佰陸拾壹元為原告供擔保
後得免為假執行。
原告其餘假執行之聲請駁回。
    事實及理由
一原告主張：坐落台北市○○區○○段一小段709之1地號土地為
  台北市所有，由原告管理。被告等人所有台北市○○街21、21
  之1、21之2、21之3、21之4、21之5號房屋，竟逾越疆界，將
  原告管理之系爭土地予以全部占用。原告依民法第796條規定
  購買系爭土地，可使土地建物發揮最大經濟利益，其權利行使
  誠屬正當。被告中僅有癸○○○一人為建築房屋時之土地所有
  人，其餘被告均係嗣候經由買賣或法院拍賣程序所取得，而非
  建築房屋時之土地所有人，從而，僅有被告癸○○○得以主張
  民法第796條中「鄰地所有人明知他方逾越疆界」之規定，以
  避免原告訴請拆屋還地（假設語），其餘被告則屬單純無權占
  有，原告本得以民法第767條規定訴請該等被告拆屋還地。惟
  原告慮及被告建物占用系爭土地之面積不過為21平方公尺，若
  遽爾請求被告拆屋還地，不僅將使系爭建物無法物盡其用，價
  值減損，更有害於社會利益、國民經濟，是故原告遂按最高法
  院83年台上字第2701號判例意旨「鄰地所有人知悉土地所有人
  越界建屋而不即提出異議者，依民法第796條但書之規定，尚
  得請求土地所有人購買越界部分之土地，舉重以明輕，不知情
  而得請求移去或變更建物之鄰地所有人，當然更得類推適用該
  條之規定不請求土地所有人移去或變更建物而請求其以相當之
  價格購買越界部分之土地。」，主張被告應以相當價格購買系
  爭土地，從而，原告此項主張，業已兼顧雙方利益之調和，應
  屬公平合理。被告無權占用系爭土地，且無法律上原因，而受
  有相當於租金之不當得利，使原告因此受有損害，因此，原告
  亦得依民法第179條規定，請求被告返還自88年1月1日起至92
  年7月31日止計5年之不當利得。買賣價金及不當得利之計算方
  式如94年1月25日準備書(二)狀之附表所示（即本院卷第367-371
  頁）。57年3月30日地政事務所配合都市平均地權，辦理慶城
  街道路之逕分割測量，致使慶城街道路地籍邊線向東移動，而
  產生一狹長宗地中崙段141之31地號即系爭土地，然上開地籍
  線重測，乃屬依法律為行政上行為，並無侵害被告之權益可言
  。並聲明：(一)確認原告與被告癸○○○、福隆華行股份有限公
  司、戊○○、辛○○、壬○○間就座落台北市○○區○○段一
  小段709之1地號、地目建、面積19平方公尺土地之買賣關係存
  在。(二)被告癸○○○應給付原告新台幣（下同）1,023,814元
  及自92年8月1日起至清償日止按年息5%計算之利息。(三)被告福
  隆華行股份有限公司應給付原告1,888,485元及自92年8月1日
  起至清償日止按年息5%計算之利息。(四)被告戊○○應給付原告
  508,948元及自92年8月1日起至清償日止按年息5%計算之利息
  。(五)被告辛○○應給付原告1,086,551元及自92年8月1日起至
  清償日止按年息5%計算之利息。(六)被告壬○○應給付原告
  908,535元及自92年8月1日起至清償日止按年息5%計算之利息
  。(七)被告吳玲華律師、呂旭明會計師即張朝翔之破產管理人應
  給付原告10,296元及自92年8月1日起至清償日止按年息5%計算
  之利息。(八)被告吳玲華律師、呂旭明會計師即張朝喨之破產管
  理人應給付原告83,059元及自92年8月1日起至清償日止按年息
  5%計算之利息。(九)被告吳玲華律師、呂旭明會計師即張建安之
  破產管理人應給付原告83,769元及自92年8月1日起至清償日止
  按年息5%計算之利息。(十)願供擔保聲請宣告假執行。
二被告癸○○○、福隆華行股份有限公司、壬○○、戊○○則辯
  以：被告為57年間以自有中崙段101-4、143-2、141-3、142-4
  、142地號土地面積設計申建房屋，由台北市工務局核發57建
  陸崙字第024號建築執照，並於58年建物完成後核發使字第
  1311 號使用執照，建屋時確未占用他人土地建屋，並無不當
  得利，經數十年後，突然發覺有709-1土地介入，政府通知申
  購，被告深感惘然。由工務局建管處所核發之建築執照地籍套
  繪圖可發覺慶城街於66年左右以後向東移一公尺多，此證本件
  畸零地之產生可能由於市政府機關之地籍測量前後有誤致慶城
  街一帶民眾土地因此權益受損，被告壬○○願於基地重建時以
  公告現值之半價承購，其間市政府不應課徵補償金及稅金。福
  隆華行股份有限公司於87年3月18日購買慶城街21-4號時，在
  建物登記謄本中建物坐落地號僅載明敦化段一小段711，並無
  709-1之任何敘述，又因建物測量成果圖謄本已損毀，自無從
  得知關於709-1之情事。又2樓、3樓、5樓均係法拍屋，得標人
  已付清價款，涵蓋所有房屋及土地，其中土地部分得標人僅取
  得711地號土地一筆，則709-1地號土地應屬法院在不知情下漏
  交，不應由得標人承購。系爭土地為53年第一次地籍分割向民
  眾以道路用地名義徵收，57年第二次地籍重劃分割致產生畸零
  地，建物於57年取得建照，並無越界建築核發使用執照，建物
  座落基地因市府重劃致產生基地臨接道路面積減少，更被主張
  越界建築，實屬市府機關行政誤失，縱使現有地籍圖所示系爭
  土地最有價值之一樓亦供公眾使用通行之走廊，非本棟住戶所
  使用，原告所主張不當得利應折半計算。並聲明：(一)原告之訴
  駁回。(二)如受不利判決，願供擔保聲請免為假執行。
三被告辛○○則辯以：依原告所提出建物登記謄本，系爭建物坐
  落地號標示為「敦化段一小段711地號」，並未標示占用原告
  土地。台北市松山地政事務所建物測量成果圖及地籍謄本，依
  92年6月24日之測量結果，該建物全部建於711號土地上，並無
  原告所稱之「越界建築於709-1號土地上」，更遑論有不當得
  利之情事存在。民法第796條後段之土地購買請求權為形成權
  ，故買賣契約因鄰地所有人之意思表示而成立，但原告始終未
  提出買賣請求，其形成權未曾行使，價金亦從未提出，買賣契
  約根本尚未成立。原告既未行使土地購買請求權，買賣契約不
  成立，難謂有法律關係存不明確，自屬欠缺權利保護要件，原
  告請求為無理由。並聲明：(一)原告之訴駁回。(二)如受不利判決
  ，願供擔保免為假執行。
四被告吳玲華律師、呂旭明會計師即張朝翔、張朝喨、張建安之
  破產管理人則辯以：破產人張朝翔、張建安名下台北市○○區
  ○○段一小段711地號土地及其上台北市○○區○○街21號、
  21-1號建物，已於93年1月14日經被告即破產人等進行公開拍
  賣，前開不動產並均由本件共同被告辛○○買受。系爭房屋乃
  由台北市政府工務局核發57 建崙字第24號建築執照暨58使字
  第1311號使用執照，故被告張建安乃合法原始取得建物之所有
  權、被告張朝翔後亦以買賣方式取得系爭建物之所有權，全然
  不知系爭建物竟有逾越界線建築情事，而屬不知無法律上原因
  之人，並無主觀上可歸責之情事，依民法第182條第1項規定不
  需賠償原告所受之損害，況渠等並無受有任何現實上之積極利
  益，所受者僅為法律上創設之相當於租金之不當得利數額，此
  等利益非屬現實上尚存在者，故被告免除返還或償還不當得利
  價額之責。系爭建物縱有占用原告名下土地之情事，亦係地籍
  變動所肇致，非可歸責於被告，而係台北市政府過失所致，因
  此原告請求被告給付相當於租金之數額以賠償其所受之損害，
  為無理由，縱鈞院審酌一切情事仍認被告應以相當於租金之不
  當得利數額賠償原告所受之損害，亦請審酌兩造間過失比例程
  度，於原告請求數額之範圍內予以酌減。原告以年息5%計算系
  爭土地之租金，亦屬過高而難稱允當。並聲明：(一)原告之訴駁
  回。(二)如受不利判決，願供擔保免為假執行。
五本件爭點及本院之判斷：
  (一)系爭台北市○○區○○街21、21之1(1樓及地下室)、21之
    2(2 樓)、21之3(3樓)、21之4(4樓)、21之5(5樓)、21之6(6
    樓)房屋占用台北市○○區○○段一小段709之1地號土地、
    面積19平方公尺。此經本院於93年12月2日會同台北市松山
    地政事務所、台北市政府地政處、工務局建管處、都市發展
    局人員至現場勘驗，制有勘驗筆錄（見本院卷第318-321頁
    ），並經台北市松山地政事務所人員測量，制有如附件之土
    地複丈成果圖在卷（見本院卷第328頁）可稽。
  (二)系爭房屋坐落土地之歷史：
    1.台北市○○街21號系爭建物領有台北市政府工務局建築管
      理處核准57建 (松山)( 崙)字第0024號及67建 (松山)(
      崙)字第0013號 (增建)建造執照，上開57年建造執照於58
      年8月26日領得58使字第1311號使用執照。各執照於核准
      當時個案基地外緣皆臨接建築線且符合申請當時建築法令
      。台北市○○區○○段一小段709之1地號土地為重測後之
      編訂土地，於57年建照申請時尚未存在，與核發57年建築
      執照無關。有94年2月22日台北市政府工務局建築管理處
      北市工建照字第09461263600號函在卷可稽（見本院卷第
      390頁)。
    2.台北市○○街道路53年間實施都市土地平均地權期間，改
      制前台北市工務局依核定建築線指示完成樁位測定，並留
      有樁位資料，惟未完成地籍分割作業，僅有道路單邊分割
      線，57年3月30日台北市地政事務所配合都市平均地權，
      再度辦理慶城街道路之逕為分割測量，致使慶城街道路地
      一小段706、707、719之1、716、711地號，變為無法面臨
      道路，中間產生一狹長宗地中崙段141之31地號（重測後
      改編為敦化段一小段709地號)。67年間辦理地籍圖重測，
      於68年間公告，有關本案土地係依土地所有權人指界結果
      辦理。有93年12月22日台北市政府地政處測量大隊北市地
      測督字第09330890600號函附卷足憑（見本院卷第349-350
      頁）。
  (三)被告應給付原告占有系爭土地使原告受有相當於租金之損害
    如附件所示。
    1.系爭台北市○○區○○街21、21之1(1樓及地下室)、21
      之2(2樓)、21之3(3樓)、21之4(4樓)、21之5(5樓)、21
      之6(6樓)房屋占用原告管理之台北市○○區○○段一小段
      709之1地號土地、面積19平方公尺，已如前述，而被告未
      能提出占用該土地之法律權源，是屬無權占有。
    2.按「無法律上之原因而受利益，致他人受損害者，應返還
      其利益」、「因故意或過失，不法侵害他人之權利者，負
      損害賠償責任」，民法第179條前段、第184條第1項前段
      分別定有明文。被告無權占有系爭土地，受有使用系爭土
      地之利益，侵害原告之所有權，致原告受有相當於租金之
      損害，兩者間具有因果關係，原告依不當得利或侵權行為
      之法律關係，得請求被告返還所受利益或賠償損害。
    3.土地法第97條第1項「城市地方房屋之租金，以不超過土
      地及其建築物申報總價額年息10%為限。」規定，於租用
      基地建築房屋之情形亦準用之，土地法第105條定有明文
      。本件被告無權占有原告所有土地，侵害原告土地所有權
      ，其租金額應受土地法第97條規定最高租金額之限制。而
      本院審酌被告占用系爭土地面積為19平方公尺、系爭土地
      位於台北市○○街，該地段大樓林立，交通便利，商業氣
      息濃厚，則系爭房屋所在地利用之價值甚高，生活機能良
      好，及系爭建物領建築執照及使用執照時基地外緣皆臨接
      建築線即慶城街，係57年間辦理慶城街道路之逕為分割測
      量時致使慶城街道路地籍邊線向東移動，始產生當時原面
      臨道路之重測後敦化段一小段711地號變為無法面臨道路
      ，中間產生一狹長宗地中崙段141之31地號（重測後改編
      為敦化段一小段709地號)等因素，認原告請求被告無權占
      用系爭土地相當於租金之損害賠償金，以土地之申報總價
      額年息3%計算為適當，又系爭土地之申報地價自86年7月1
      日起至93年1月間為每平方公尺130,000元，自93年1月起
      迄今為每平方公尺116,000元，有土地登記謄本、公告現
      值及公告地價表在卷足憑，則被告占用系爭土地，原告每
      年受有相當於租金之損害如附件所示。故原告請求被告賠
      償如附件所示相當於租金之損害，即被告癸○○○79,511
      元、被告福隆華行股份有限公司108,359元、戊○○
      39,526元、辛○○30,598元、壬○○55,166元、吳玲華律
      師及呂旭明會計師即張朝翔之破產管理人6,178元、吳玲
      華律師及呂旭明會計師即張朝喨之破產管理人49,835元、
      吳玲華律師及呂旭明會計師即張建安之破產管理人50,261
      元部分，應屬相當。
  (四)被告癸○○○、福隆華行股份有限公司、戊○○、辛○○、
    壬○○無權占用原告管理之系爭土地，原告得請求被告癸○○○、福隆華行股份有限公司、戊○○、辛○○、壬○○以
    相當之價額購買越界部分之土地，金額如附件所示。
    1.民法第796條規定：「土地所有人建築房屋逾越疆界者，
      鄰地所有人如知其越界而不即提出異議，不得請求移去或
      變更其建築物。但得請求土地所有人，以相當之價額，購
      買越界部分之土地，如有損害，並得請求賠償。」
    2.系爭建物於57年領建築執照及58年使用執照時基地外緣皆
      臨接建築線即慶城街，係57年間辦理慶城街道路之逕為分
      割測量時致使慶城街道路地籍邊線向東移動，始產生當時
      原面臨道路之重測後敦化段一小段711地號變為無法面臨
      道路，中間產生一狹長宗地中崙段141之31地號（重測後
      改編為敦化段一小段709地號，後又分割出709-1地號系爭
      土地)，已如前述，是以系爭建物於建築時係位於711地號
      並無逾越疆界之情形，且原告已陳明被告中僅有癸○○○
      一人為建築房屋時之土地所有人，其餘被告均係嗣候經由
      買賣或法院拍賣程序所取得而非建築房屋時之土地所有人
      ，故本件與民法第796條所定得請求購買越界部分土地之
      要件不符。
    3.最高法院83年台上字第2701號判例要旨以：「鄰地所有人
      知悉土地所有人越界建屋而不即提出異議者，依民法第
      796條但書之規定，尚得請求土地所有人購買越界部分之
      土地，舉重以明輕，不知情而得請求移去或變更建物之鄰
      地所有人，當然更得不請求土地所有人移去或變更建物而
      請求其以相當之價額購買越界部分之土地。」是以原告得
      請求被告以相當價額購買無權占用部分之土地。原告依公
      告現值請求被告購買系爭土地，其金額如附件所示，即被
      告癸○○○891,296元、被告福隆華行股份有限公司
      1,707,888元、戊○○443,072元、辛○○1,035,552元、
      壬○○816,592元，應屬相當。
    4.被告既否認原告現在得請求被告購買系爭土地，故原告請
      求確認原告與被告癸○○○、福隆華行股份有限公司、戊○○、辛○○、壬○○間就系爭土地之買賣關係存在，仍
      有訴之利益。
六民法第229條第2項規定：「給付無確定期限者，債務人於債權
  人得請求給付時，經其催告而未為給付，自受催告時起，負遲
  延責任。其經債權人起訴而送達訴狀，或依督促程序送達支付
  命令，或為其他相類之行為者，與催告有同一之效力。」本件
  關於被告不當得利及買賣價金之給付並無確定期限，應自原告
  起訴而送達書狀時起負遲延責任，亦即遲延利息應自起訴狀繕
  本送達之翌日起算。
七綜上所述，原告主張台北市○○區○○段一小段709-1地號土
  地為台北市所有，原告為管理者，被告無權占有系爭土地為可
  採。原告請求被告癸○○○、福隆華行股份有限公司、戊○○
  、辛○○、庚○○、壬○○、吳玲華律師及呂旭明會計師即張
  朝翔之破產管理人、吳玲華律師及呂旭明會計師即張朝喨之破
  產管理人、吳玲華律師及呂旭明會計師即張建安之破產管理人
  給付如附件所示之損害金，及請求確認原告與被告癸○○○、
  福隆華行股份有限公司、戊○○、辛○○、壬○○間就系爭土
  地之買賣關係存在，並請求被告癸○○○、福隆華行股份有限
  公司、戊○○、辛○○、壬○○給付如附件所示之買賣價金，
  應屬相當。從而，原告請求確認原告與被告癸○○○、福隆華
  行股份有限公司、戊○○、辛○○、壬○○間就座落台北市○○區○○段一小段709-1地號、地目建、面積19平方公尺土地
  之買賣關係存在；請求被告癸○○○給付970,807元 (損害金
  79,511＋買賣價金891,296＝970,870）及自起訴狀繕本送達之
  翌日即92年8月5日起至清償日止按年息5%計算之利息；請求被
  告福隆華行股份有限公司給付1,816,247元（損害金108,359
  ＋買賣價金1,707,888＝1,816,247）及自起訴狀繕本送達之翌
  日即92年8月5日起至清償日止按年息5%計算之利息；請求被告
  戊○○給付482,598元（損害金39,526＋買賣價金443,072＝
  482,598）及自起訴狀繕本送達之翌日即92年8月20日起至清償
  日止按年息5%計算之利息；請求被告辛○○給付1,066,150元
  （損害金30,598＋買賣價金1,035,552＝1,066,150）及自起訴
  狀繕本送達之翌日即92年12月4日起至清償日止按年息5%計算
  之利息；請求被告壬○○給付871,758元（損害金55,166＋買
  賣價金816,592＝871,758）及自起訴狀繕本送達之翌日即92年
  8月13日起至清償日止按年息5%計算之利息；請求被告吳玲華
  律師及呂旭明會計師即張朝翔之破產管理人給付6,178元損害
  金及自起訴狀繕本送達之翌日即93年5月26日起至清償日止按
  年息5%計算之利息；請求被告吳玲華律師及呂旭明會計師即張
  朝喨之破產管理人給付49,835元損害金及自起訴狀繕本送達之
  翌日即93年5月26日起至清償日止按年息5%計算之利息；請求
  被告吳玲華律師及呂旭明會計師即張建安之破產管理人給付
  50,261元損害金及自起訴狀繕本送達之翌日即93年5月26日起
  至清償日止按年息5%計算之利息部分，為有理由，應予准許。
  至逾此部分之損害金及利息請求，為無理由，應予駁回。
八本件主文第4、7、8、9項即被告戊○○、被告吳玲華律師及呂
  旭明會計師即張朝翔之破產管理人、被告吳玲華律師及呂旭明
  會計師即張朝喨之破產管理人、被告吳玲華律師及呂旭明會計
  師即張建安應為給付部分，為所命給付之金額未逾500,000元
  之判決，應依職權宣告假執行，被告陳明願供擔保免為假執行
  ，爰酌定相當之擔保金額宣告之；其餘原告勝訴部分，兩造均
  陳明願供擔保，請求宣告假執行或免為假執行，爰分別酌定相
  當之擔保金額併宣告之；至原告敗訴部分，其假執行之聲請即
  失所附麗，應併予駁回。
九本件事證已臻明確，兩造所為之其他主張陳述並所提之證據，
  經審酌後，認均與本件之結論無礙，不再一一論述，併予敘明
  。
十結論：本件原告之訴為一部有理由、一部無理由，依民事訴訟
  法第79條、第389條第1項第5款，第390條第2項、第392條第2
  項判決如主文。
中　　華　　民　　國  　　94　　年　　3　　月　　18   日
                  民事第五庭    法　官　周美雲
以上正本係照原本作成
如對本判決上訴，須於判決送達後20日內向本院提出上訴狀
中　　華　　民　　國  　　94　　年　　3　　月　　18   日
                       　　　　 書記官　黃菀茹
